臺灣板橋地方法院交通事件裁定　　　　99年度交聲字第3520號
原處分機關　臺北市交通事件裁決所
異　議　人　陳弭塵
即受處分人
上列異議人即受處分人因違反道路交通管理處罰條例案件，對於
臺北市交通事件裁決所於99年11月16日所為之裁決處分（原處分
案號：北市裁罰字第裁22-CO0000000號），聲明異議，本院裁定
如下：
    主  文
異議駁回。
    理  由
一、原處分意旨略以：異議人即受處分人陳弭塵於民國99年7 月
    18日上午7 時59分許，將車牌號碼IJ-1462 號自用小客車，
    違規停放在劃有紅線路段之新北市○○區○○街63號前，因
    而有「在禁止臨時停車處所停車」之違規行為，經警逕行製
    單舉發，爰依道路交通管理處罰條例第56條第1 項第1 款規
    定，裁處受處分人罰鍰新臺幣（下同）1,000 元。
二、聲明異議意旨略以：伊於99年7 月18日凌晨，行經新北市○
    ○區○○街63號（即江翠國中）路旁，因當時學校外側沿路
    均停滿車輛，亦無禁止停車之公告，且查看該處之標線，在
    晚上光線照明下並無紅線，足以讓伊認為該處已開放大眾停
    車，因此將上開車輛停放於該處，無奈事後卻被拖吊。惟日
    後重回現場，發現該地之標線已重新塗漆，若標線清晰何必
    重新塗漆？如標線清晰，則伊豈會明知此紅實線是禁止停車
    又故犯？實因該處標線模糊，甚至為無。依道路交通標誌標
    線號誌設置規則第7 條第1 項標誌、標線、號誌應經常維護
    ，保持清晰完整及有效性能。同條第2 項標誌、標線、號誌
    遭受損毀時，應由主管及時修復。而主管機關即新北市板橋
    區公所並未及時修復標線之完整，使伊誤判，不能將主管機
    關之錯誤歸責於伊，為此不服，爰依法聲明異議，請求撤銷
    原處分云云。
三、按禁止臨時停車線，用以指示禁止臨時停車路段，以劃設於
    道路緣石正面或頂面為原則，無緣石之道路得標繪於路面上
    ，距路面邊緣以30公分為度。本標線為紅色實線，禁止時間
    原則為全日24小時，道路交通標誌標線號誌設置規則第169
    條第1 項、第4 項規定甚明。又設有禁止臨時停車標誌、標
    線處所不得臨時停車；汽車駕駛人停車時，在禁止臨時停車
    處所停車者，處600 元以上1,200 元以下罰鍰，道路交通安
    全規則第111 條第1 項第3 款、道路交通管理處罰條例第56
    條第1 項第1 款亦分別定有明文。
四、經查：
  (一)本件異議人陳弭塵於99年7 月18日上午7 時59分許，將上開
    自用小客車，違規停放在劃有紅線路段之新北市○○區○○
    街63號前，因而有「在禁止臨時停車處所停車」之違規行為
    ，經新北市政府警察局海山分局交通分隊員警陳國榮逕行拍
    照製單舉發，嗣經原處分機關即臺北市交通事件裁決所依據
    道路交通管理處罰條例第56條第1 項第1 款規定，於99年11
    月16日裁處異議人罰鍰1,000 元之事實，有上開裁決書、臺
    北縣政府警察局北縣警交大字第CO0000000 號舉發違反道路
    交通管理事件通知單各1 紙、違規採證照片4 張在卷可稽（
    見本院卷第8 、9 、29頁），且異議人對於上開自用小客車
    確係停放在新北市○○區○○街63號前之客觀事實亦不否認
    ，此部分事實應堪認定。
  (二)異議人雖以前揭情詞置辯，然觀諸卷附經本院依職權調閱之
    採證彩色照片4 張及現場環境彩色照片7 張可知，上開自用
    小客車停放地點確實全程劃有禁止臨時停車之紅實線，而禁
    止臨時停車紅實線之設置係為考量路段實際條件及行車安全
    確不適停車所繪設，目的在禁止所有車輛於繪設該類標線路
    段上之任何停車行為，故其禁止停車之效力係擴及標線之左
    右兩側至路權範圍為止，禁停路段並無內外左右之分。又雖
    該停車位置之紅線漆有脫落，且該線距路面邊緣有一段距離
    之遙等情狀，惟異議人上開停放自用小客車處所確有劃設禁
    止臨時停車線於道路側面，而該紅色實線固然因養護不佳略
    顯斑駁，然因其至少長達10餘公尺，具有一定之連貫長度，
    是一般人以肉眼觀察應仍可清楚辨識出有該紅色實線存在，
    且並未有經主管機關予以變更清除標線之痕跡，一般人依其
    社會生活經驗觀察，而得判斷該處為禁止臨時停車處所甚明
    ，從而，異議人於上開時、地，在紅實線即禁止臨時停車處
    停車之違規行為，洵堪認定屬實。是異議人上開所辯，顯係
    卸責之詞，尚難採信。
  (三)又標誌、標線、號誌之設置、養護及號誌之運轉，由主管機
    關依其管轄辦理之；所稱主管機關，指公路主管機關、市區
    道路主管機關及警察機關，道路交通標誌標線號誌設置規則
    第4 條第1 項、第5 條分別定有明文，故主管機關本得於法
    令授權範圍內，基於權責對交通標誌、標線、號誌之設置、
    養護為具體裁量、規劃，以維持交通秩序、保障道路使用人
    往來便利與安全。因而人民如認該交通標誌、標線及號誌設
    置不合理或需重新養護修復，應循正當途徑，向主管機關申
    述反映，促其檢討改善，惟該等設置在未依法定程序變更前
    ，所有用路人仍應有遵守之義務，不可單憑自己主觀之認知
    ，認為設置不當即恣意違反，否則將無法建立道路上所劃設
    標誌、標線或號誌之公信力，交通安全之秩序亦將無從建立
    ，因而異議人上開所辯應屬誤會，不足採為認定原處分有何
    違法或不當之依據。
  (四)至異議人另以臺北市交通事件裁決所99年9 月24日北市裁申
    字第09940264200 號函所述及該車當日停車位置亦有消防栓
    設置乙節，認原舉發單位即新北市政府警察局海山分局故意
    利用拍攝角度製造上開自用小客車停靠消防栓之錯覺云云。
    惟本院採信卷附之採證彩色照片及現場環境照片共11張等書
    證，而認定異議人確有於上開時、地，在禁止臨時停車處停
    車之違規行為，已如前述，則舉發地點是否設置有消防栓、
    上開自用小客車是否停靠於消防栓旁或員警採證拍照角度如
    何，均無礙於本件違規事實之成立，附此敘明。
五、綜上所述，異議人確有於上開時、地，在禁止臨時停車處所
    停車之違規行為，則原處分機關據以援引前揭規定，並參酌
    違反道路交通管理事件統一裁罰基準表之規定，裁處異議人
    罰鍰1,000 元，核無違誤。本件異議為無理由，應予駁回。
據上論斷，應依道路交通事件處理辦法第18條，裁定如主文。
中    華    民    國   100    年    2     月    17    日
                  交通法庭  法  官  錢衍蓁
上列正本證明與原本無異。
如不服本裁定，應於裁定送達後五日內敘明抗告理由，向本院提
出抗告狀。
                           書記官  劉靜慧
中    華    民    國   100    年    2     月    17    日